臺灣臺南地方法院刑事判決　　　
110年度交簡上字第44號
上  訴  人
即  被  告  蔡飛龍



上列上訴人即被告因過失傷害案件，不服本院110年度交簡字第1
05號中華民國110年2月9日第一審簡易判決（聲請簡易判決處刑
書案號：109年度調偵字第2565號），提起上訴，本院管轄之第
二審合議庭判決如下：            
    主  文
上訴駁回。
蔡飛龍緩刑貳年，並應依附件二調解書內容給付。
    事  實
一、本案經本院審理結果，認第一審判決以上訴人即被告蔡飛龍
    過失傷害犯行，罪證明確，論以刑法第284條前段之過失傷
    害罪，自首犯行接受裁判，適用刑法第284條前段、第62條
    前段、第41條第1項前段，刑法施行法第1條之1規定，並審
    酌其一切犯罪情狀，判處被告有期徒刑3月，如易科罰金，
    以新臺幣（下同）1千元折算1日，經核其認事用法無誤，量
    刑亦屬妥適，應予維持，且除證據部分，應增列：㈠被告於
    本院審理中之自白； ㈡臺南市車輛行車事故鑑定會110 年04
    月12日南市交鑑字第1100421252號函暨函附南鑑0000000 案
    鑑定意見書（本院卷第43-46頁）外，餘均引用第一審判決
    書記載之犯罪事實、證據及理由（如附件一）。
二、被告於本院審理時以其業與告訴人汪筱涵和解，請求輕判給
    予緩刑宣告為由提起上訴；被告並未提出任何新事證供本院
    審酌，亦未具體指摘或表明原審量刑有何不當或違法之情事
    ，被告上訴無理由，應予駁回。
三、另查被告5年內未曾因故意犯罪受有期徒刑以上刑之宣告等
    情，有卷附臺灣高等法院被告前案紀錄表在卷可稽，其因一
    時不慎，致過失犯罪，犯罪情節非重，亦非秉性惡劣，犯後
    坦承犯行，表明悔意，且於原審判決後與告訴人達成調解，
    有本院公務電話紀錄、調解筆錄附卷可參（本院卷第51、79
    頁），足認被告經此刑事偵、審程序應知所警惕，信無再犯
    之虞，因認被告所受刑之宣告，以暫不執行為適當，併依刑
    法第74條第1項第2款規定，宣告緩刑2年，以啟自新。又為
    確保被告履行和解條件，併依刑法第74條第2項第3款之規定
    ，命被告應依附件二調解筆錄之約定分期給付調解筆錄所載
    分期給付之損害賠償，被告若未遵清償方式而情節重大者，
    執行檢察官自得聲請法院依刑事訴訟法第75條之1第1項第4
    款之規定撤銷本判決緩刑之宣告。
據上論斷，應依刑事訴訟法第455條之1第1項、第3項、第368條
、第373條，刑法第74條第1項第2款、第2項第3款，判決如主文
。
本案經檢察官周文祥聲請簡易判決處刑、洪欣昇到庭執行職務。
中　　華　　民　　國　　110 　年　　8 　　月　　10　　日
                  刑事第五庭  審判長法　官　蔡奇秀
                                    法  官  林欣玲
                                    法  官  林岳葳
以上正本證明與原本無異。
不得上訴。
　　　　　　　　　　　　　　　　　　書記官  楊琄琄
中　　華　　民　　國　　110 　年　　8 　　月　　10　　日
【附件一】
臺灣臺南地方法院刑事簡易判決
110年度交簡字第105號
聲　請　人　臺灣臺南地方檢察署檢察官
被　　　告　蔡飛龍　男　(民國00年00月0日生)
　　　　　　　　　　身分證統一編號：Z000000000號
　　　　　　　　　　住○○市○區○○路000○0號
　　　　　　　　　　居臺中市○○區○○巷0○00號
上列被告因過失傷害案件，經檢察官聲請以簡易判決處刑（109
年度調偵字第2565號），本院判決如下：
    主  文
蔡飛龍犯過失傷害罪，處有期徒刑參月，如易科罰金，以新臺幣
壹仟元折算壹日。
    事  實
一、蔡飛龍考領有普通小型車駕駛執照，於民國109年4月19日18
    時35分許，駕駛車牌號碼000-0000號自用小客車，沿臺南市
    新市區台一線由北往南行駛，途經台一線與三民街交岔路口
    ，欲迴轉時，本應注意汽車迴車前，應暫停並顯示左轉燈光
    或手勢，看清無來往車輛，並注意行人通過，始得迴轉，而
    當時天候晴、有暮光、柏油路面、路面乾燥、無缺陷、無障
    礙物、視距良好，客觀上並無不能注意之情事，竟疏未注意
    ，貿然迴轉，適有汪筱涵騎乘車牌號碼000-0000號普通重型
    機車，自對向沿台一線由南往北直行而來，亦疏於注意車前
    狀況，並隨時採取必要之安全措施，雙方見狀，閃煞皆已不
    及，兩車遂發生碰撞，致汪筱涵人車倒地，受有右側足部第
    一蹠骨移位閉鎖性骨折、右側足部第五蹠骨移位閉鎖性骨折
    、頸部扭傷、左側下背部擦傷、左側手肘擦傷、左側手部擦
    傷之傷害。蔡飛龍於肇事後，報案人或勤務中心轉來資料未
    報明肇事人姓名，處理人員前往現場處理時，蔡飛龍在場，
    並當場承認為肇事人，自首並願接受裁判。
二、案經汪筱涵訴由臺南市政府警察局善化分局移送臺灣臺南地
    方檢察署檢察官偵查後聲請簡易判決處刑。
    理  由
一、前揭事實，業據被告蔡飛龍於警詢及偵訊時坦承不諱，核與
    證人汪筱涵於警詢之證述情節大致相符，復有道路交通事故
    現場圖、道路交通事故調查報告表㈠；㈡、衛生福利部臺南新
    化分院診斷證明書各1份、現場及車損照片共26張在卷可稽
    ，此部分事實應堪認定。
二、①按汽車迴車前，應暫停並顯示左轉燈光或手勢，看清無來
    往車輛，並注意行人通過，始得迴轉，道路交通安全規則第
    106條第5款定有明文。②查被告考領有普通小型車駕駛執照
    ，有證號查詢汽車駕駛人資料1份存卷可查（見警卷第44頁
    ），對於上開規定實難委為不知；又依卷附道路交通事故調
    查報告表所載，當時客觀上並無不能注意之情事，被告卻疏
    於注意，即貿然迴轉，適有汪筱涵騎車沿台一線由南往北直
    行而來，兩車遂發生碰撞，被告應有過失甚明。③另汪筱涵
    因被告上開過失駕駛行為，受有前揭傷害結果，足認被告上
    開過失行為，與汪筱涵所受傷害結果間，具有相當因果關係
    。④至汪筱涵騎車未注意車前狀況，並隨時採取必要之安全
    措施，而違反道路交通安全規則第94條第3項規定，對於本
    件車禍亦有過失。然汪筱涵對本件車禍之發生雖與有過失，
    仍無法解免被告過失之責，自應依法論科。
三、核被告蔡飛龍所為，係犯刑法第284條前段之過失傷害罪。
四、被告於肇事後，報案人或勤務中心轉來資料未報明肇事人姓
    名，處理人員前往現場處理時，被告在場，並當場承認為肇
    事人乙節，有道路交通事故肇事人自首情形紀錄表1份附卷
    可稽（見警卷第20頁），被告之行為合於自首之要件，爰依
    刑法第62條前段之規定減輕其刑。
五、本院審酌被告駕車迴轉前，未看清有無來往車輛，即貿然迴
    轉，行為可議；且造成汪筱涵受有上開骨折之傷害，迄今仍
    未獲得汪筱涵之諒解；參以被告有偽造印文、詐欺、傷害之
    素行，有臺灣高等法院被告前案紀錄表1份在卷可憑。惟考
    量被告坦承犯行，而汪筱涵對於本件車禍亦與有過失；本案
    被告有自首之適用等一切情狀，量處如主文所示之刑。再衡
    以被告於警詢時自承之智識程度及家庭狀況，並諭知易科罰
    金之折算標準。
六、依刑事訴訟法第449條第1項前段、刑法第284條前段、第62
    條前段、第41條第1項前段，刑法施行法第1條之1第1項，逕
    以簡易判決處刑如主文。
七、如不服本判決，得自收受送達之日起20日內向本院提出上訴
    狀(須付繕本)，上訴於本院管轄之第二審地方法院合議庭。
中　　華　　民　　國　　110 　年　　2 　　月　　9 　　日
                刑事第十三庭    法  官  陳川傑
以上正本證明與原本無異。
                                書記官  鄭佩玉
中　　華　　民　　國　　110 　年　　2 　　月　　9 　　日
附錄：本案論罪科刑之法條全文：
中華民國刑法第284條
因過失傷害人者，處1年以下有期徒刑、拘役或10萬元以下罰金
；致重傷者，處3年以下有期徒刑、拘役或30萬元以下罰金。